【裁判字號】    98,交聲,165
【裁判日期】    980826
【裁判案由】    違反道路交通管理處罰條例聲明異議
【裁判全文】
臺灣花蓮地方法院交通事件裁定          98年度交聲字第165號
原處分機關  交通部公路總局臺北區監理所花蓮監理站
異  議  人
即受處分人  乙○○
上列受處分人因違反道路交通管理處罰條例案件，對於交通部公
路總局臺北區監理所花蓮監理站98年4月29日所為之裁決處分（
處分案號：花監違字第裁44-U00000000號）聲明異議，本院裁定
如下：
    主  文
異議駁回。
    理  由
一、原處分意旨略以：異議人即受處分人（以下稱異議人）乙○
    ○於民國95年09月06日19時26 分許，駕駛車牌號碼MCH-416
    號重型機車，行經花蓮縣吉安鄉○○村○○道前，在警鈴已
    響、閃光號誌顯示，遮斷器亦已放下之際，仍強行闖越平交
    道，復未隨身攜帶駕駛執照，為警當場攔停舉發，案移原處
    分機關，經原處分機關認異議人確有前述違規行為，乃依道
    路交通安全處罰條例第54條第1款、第25條第3款、第63條第
    1項第3款、第24條第1項第4款，裁罰新臺幣（下同）12,600
    元罰鍰，並記違規點數3點及施以道安講習。
二、異議意旨略以：異議人於上揭時間，行經前開鐵路平交道時
    ，聽見響鈴後即快速通過，迨通過平交道後柵欄始完全放下
    ，且一般警鈴響起時駕駛人正常反應均為快速通過，若在當
    時情形下緊急剎車可能造成後方車輛追撞，或因剎車而停在
    柵欄內鐵軌上而造成事故。故異議人之行為並非闖越平交道
    ，為此聲明異議，請求撤銷原處分云云。
三、按汽車駕駛人，駕車在鐵路平交道有不遵守看守人員之指示
    ，或遮斷器開始放下，或警鈴已響、閃光號誌已顯示，仍強
    行闖越者，處6,000元以上12,000 元以下罰鍰，並記違規點
    數3 點，及應接受道路交通安全講習；又汽車駕駛人駕駛汽
    車未隨身攜帶駕駛執照者，處300元以上600元以下罰鍰，道
    路交通管理處罰條例第54條第1款、第24條第1項第4款、第6
    3條第1項第3款、第25條第3款分別定有明文。經查：
    (一)證人即舉發警員甲○○於本院調查時到證稱：伊當日係執
      行18時到20時平交道的巡守勤務，地點在稻香村的稻香平
      交道的北端靠海側，當時有北上的列車要通過，該處平交
      道在警鈴及號誌顯示後8 秒，遮斷器就會放下。異議人騎
      乘重型機車通過前揭平交道時，遮斷器已啟動放下，但是
      異議人仍然在左右看沒有火車通過之後，就經由遮斷器尾
      端通過平交道，所以伊就攔下異議人，異議人不服拒簽，
      伊有告知應到案的時間及地點後，回到辦公室就將舉發單
      寄出等語，就異議人違規之情形已證述明確此外，且有證
      人庭提為異議人所不爭執之現場照片及示意圖在卷可佐。
    (二)而警員係代表國家執行道路交通安全與秩序之維護及違規
      行為之告發等公權力之公務員，其依法掣單舉發違反道路
      交通管理處罰條例所列之違規事實，本質上為行政處分，
      係公務員基於職務上權力，依法就特定之具體事件所為具
      公法上效果之單方行政行為，自具一定之公信力。故除非
      有充份之事證足認該等執行公權力之公務員認知之事實有
      誤或該等公務員執行職務時有違法失職情事，否則本院認
      為應以該管警員所認知之事實為可信，而應採為判斷之依
      據。基此，本件異議人並未就執勤警員之舉發有誤，提出
      確實事證以供調查，且核無任何相關證據，足資證明本件
      執勤警員確有捏造事實違法取締之情事，故本件執勤警員
      本其維護交通秩序、安全職責所為之舉發，自應受到合法
      、正確之推定，而屬可採。況本件證人為執勤警員，與異
      議人素不相識，亦無任何怨隙，衡情應無在執行交通勤務
      中，刻意捏造舉發素不相識、毫無冤仇之異議人，並進而
      甘冒偽證之罪責，於法院調查中到庭具結後為虛偽之陳述
      ，以羅織誣陷異議人之可能或必要。基此，本院綜合證人
      之證述、異議人違規之現場情形、證人取締過程等情，堪
      認本件證人之舉發並無誤認，或有何捏造事實違法取締之
      情事，上開證人之證詞即堪憑採。
四、綜上所述，本件異議人在前開時、地，確有騎乘機車在鐵路
    平交道在遮斷器開始放下後，仍強行闖越，及駕駛汽車未隨
    身攜帶駕駛執照之違規事實，原處分機關依道路交通管理處
    罰條例第54條第1款、第25條第3款、第24條第1項第4款、第
    63條第1項第3款規定，裁罰異議人12,600元並予記違規點數
    3 點，及應接受道路交通安全講習，經核並無違誤，本件異
    議人之異議為無理由，應予駁回。
據上論斷，應依道路交通案件處理辦法第19條，裁定如主文。
中    華    民    國    98    年    8     月    26    日
                  交通法庭      法  官  林恒祺
上列正本證明與原本無異。
如對本裁定不服，應於送達後5 日內，向本院提出抗告狀（應抄
附繕本）。
中    華    民    國    98    年    8     月    26    日
                                 書記官


司法院資訊處製作；財團法人民間司法改革基金會備份。
